【裁判字號】    91,交聲,1602
【裁判日期】    920317
【裁判案由】    違反道路交通管理處罰條例聲明異議
【裁判全文】
臺灣臺北地方法院刑事裁定                      九十一年度交聲字第一六二號
    異  議  人
    即受處分人  甲○○
右列異議人即受處分人因違反道路交通管理處罰條例案件，對於台北市交通事件裁決
所中華民國九十一年十月九日所為之處分（北市裁三字第駕裁二二－ＡＢＹ四九九四
六八號）聲明異議，本院裁定如左：
    主  文
異議駁回。
    理  由
一、按汽車駕駛人，行經有燈光號誌管制之交叉路口闖紅燈者，處新台幣（下同）一
    千八百元以上五千四百元以下罰鍰，道路交通管理處罰條例第五十三條定有明文
    。又汽車駕駛人，有違反道路交通管理處罰條例第五十三條之情形者，除依該條
    處罰之外，並記違規點數三點，同條例第六十三條第一項第三款亦定有明文。
二、本件受處分人即異議人甲○○於民國九十一年八月二十二日下午五時十五分許，
    駕駛車號二Ｄ－一五九號營業小客車沿臺北市○○路、和平東路交界處之圓環行
    駛至圓環與和平東路之交叉口時，闖紅燈右轉進入和平東路向西行駛，為在和平
    東路一一九巷口執勤之舉發單位台北市政府警察局大安分局員警蔡國松逕行舉發
    受處分人「闖紅燈」，受處分人嗣於應到案日期前向原處分機關台北市交通事件
    裁決所陳述不服舉發，經原處分機關函請舉發單位查處，仍認定受處分人有前開
    違規行為，乃依道路交通管理處罰條例第五十三條及第六十三條第一項第三款之
    規定，裁處異議人罰鍰二千七百元，並記違規點數三點。
三、訊據受處分人甲○○否認有何違反道路交通管理處罰條例之行為，辯稱：我是在
    綠燈時通過停止線，被前方等待左轉的車輛擋住無法前進，所以比較晚右轉進來
    云云。惟查，受處分人上開闖越紅燈之行為，業據證人蔡國松到庭結證屬實，加
    以受處分人亦陳稱證人蔡國松當時確實是站在路邊取締違規紅燈右轉之車輛等語
    ，則證人蔡國松當時既係選定位置準備取締於該路口紅燈右轉之車輛，自係專注
    於觀察車輛行進之情形，而無誤認之可能；參諸受處分人並未能提出任何足以證
    明其當時確係在燈號改變之前，即已經通過停止線之證據供本院審酌，其空言辯
    稱並未闖越紅燈云云，自屬卸責之詞，不足採信。本件事證已臻明確，受處分人
    之違規行為堪以認定。
四、綜上所述，受處分人確有在前揭時地駕駛汽車闖越紅燈之違規行為，從而原處分
    機關依道路交通管理處罰條例第五十三條、第六十三條第一項第三款及違反道路
    交通管理事件統一裁罰基準表之規定，裁處受處分人罰鍰二千七百元，並記違規
    點數三點，核無違誤。受處分人之異議為無理由，應予駁回。
據上論斷，應依道路交通案件處理辦法第十九條，裁定如主文。
中      華      民      國    九十二    年      三    月      十七      日
                                        臺灣臺北地方法院刑事第二庭
                法  官  楊  代  華
右正本證明與原本無異。
如不服本裁定應於送達後五日內向本院提出抗告狀
                                                書記官  廖  純  瑜
中      華      民      國    九十二    年      三    月      十九      日


司法院資訊處製作；財團法人民間司法改革基金會備份。
